Minutes et répertoires du notaire Philippe LAMIRAL, 23 avril 1555 - 12 décembre 1577 (étude XXXIII)
Archives nationales
- Minutes de Philippe LAMIRAL, 1555 - 12 décembre 1577; MC/ET/XXXIII/171 - MC/ET/XXXIII/188
  - Minutes. 1563, 14 avril - 1564, 1er avril, 14 avril 1563 - 1er avril 1564; MC/ET/XXXIII/177; registre
    - Quittance par Joseph Bazot, docteur régent en théologie, comme procureur et receveur du collège de Sorbonne, à Robert Certain, prêtre, curé de Saint-Hilaire au Mont, de 26 livres 8 sols pour 9 années d'arrérages de 58 sols 8 deniers sur deux maisons à Paris, rue des Carmes, où demeurent Pierre Arcambault et Jean Corbon, marchands libraires., 18 décembre 1563; MC/ET/XXXIII/177
      Une première version de l'acte dans l'article ET/XXXIII/0188, fol. 343 (cahiers de nottes ou mynuttes des procurations, attestations, sommations, dénonciations, protestations et autres actes non enregistrez), une seconde version enregistrée et au propre dans l'article ET/XXXIII/0177, fol. 244 (registre).
      Voir dans le registre ET/XXXIII/0177 la transcription du même acte.
      quittance; Arcambault, Pierre; Bazot, Joseph; Certain, Robert; Corbon, Jean; curé; docteur d'université; prêtre; comptable
    - Contrat de mariage entre Gilles Du Mouton, licencié en droit et avocat au Parlement, et Marie Ragueneau, fille d'Etienne Ragueneau, bailli du Perche, décédé, et de Catherine Sapin, remariée à Antoine Bouchard, seigneur de Farinvilliers., 21 décembre 1563; MC/ET/XXXIII/177
      contrat de mariage; Du Mouton, Gilles; Ragueneau, Marie; Ragueneau, Etienne; Sapin, Catherine; Bouchard, Antoine; avocat au parlement (Ancien Régime)
    - Contrat de mariage entre Jean Mouret, chirurgien juré du Prince de La-Roche-sur-Yon, à Paris, et René Le Tainturier, fille de Pierre Le Tainturier, commis des trésoriers extraordinaires des guerres de Normandie., 28 décembre 1563; MC/ET/XXXIII/177
      contrat de mariage; Mouret, Jean; Le Tainturier, René; Le Tainturier, Pierre; chirurgien
    - Donation de terres à Longjumeau, 91 par Louis Le Tourneur, docteur régent en médecine, et Agnès de Zoline, sa femme, à Claude Zoline, aussi docteur régent en médecine, époux de Denise Barbe, leurs frère et sœur., 1er janvier 1564 - 1564; MC/ET/XXXIII/177
      donation; Longjumeau (Essonne); Barbe, Denise; Le Tourneur, Louis; Zoline, Agnès; Zoline, Claude; docteur d'université
    - Donation de 12 livres 10 sols de rente par Claude Zoline, docteur régent en médecine, à sa sœur Agnès Zoline, épouse Louis Le Tourneur, aussi docteur régent en médecine., 1er janvier 1564 - 1564; MC/ET/XXXIII/177
      donation; Le Tourneur, Louis; Zoline, Agnès; Zoline, Claude; docteur d'université
    - Constitution moyennant 600 livres de 50 livres de rente à Jacques Raffelin, notaire à la Conservation des privilèges apostoliques de l'Université, par Louis Le Tourneur, docteur en médecine, époux d'Agnès Zoline et Gabriel Le Tourneur, écuyer, leur fils, âgé de 26 ans., 7 janvier 1564; MC/ET/XXXIII/177
      constitution de rente; Le Tourneur, Gabriel; Le Tourneur, Louis; Raffelin, Jacques; Zoline, Agnès; docteur d'université; notaire
    - Bail pour 3 ans du 1er janvier 1564 et moyennant 80 livres du revenu de la dextre portion dans la cure Saint-Etienne de Brie-Comte-Robert par Jean Bourgeois, étudiant, curé de cette portion, à Noël Tondas, prêtre, natif de Paté (Patay, Loiret), au diocèse de Chartres., 10 janvier 1564; MC/ET/XXXIII/177
      bail; Patay (Loiret); Brie-Comte-Robert (Seine-et-Marne); Chartres (Eure-et-Loir); Bourgeois, Jean; Tondas, Noël; étudiant; prêtre; curé
    - Donation par Charles Rambault, marchand mercier, natif de Crèvecoeur en Beauvaisis, prévôt de Montdidier, demeurant à Calais, donne à son frère, Mathieu Rambault, prêtre, écolier étudiant, ses droits successifs soit le doyenné dans les biens de défunt Nicolas de Buigny, laboureur à Crèvecoeur, et Jeanne Benoist, ses aïeux maternels., 20 janvier 1564; MC/ET/XXXIII/177
      donation; Montdidier (Somme); Calais (Pas-de-Calais); Crèvecoeur-le-Grand (Oise); Rambault, Charles; Rambault, Mathieu; commerçant; prévôt (Ancien Régime); prêtre; étudiant; agriculteur
    - Obligation de 200 livres par Martin Bracquière, écolier étudiant et chanoine de la cathédrale de Meaux envers Jean Roussignol, aussi chanoine de Meaux, et Nicolas Visart, marchand à Villemareuil, comme exécuteurs testamentaires de Philippe Drouyn, chanoine et trésorier de Meaux, prieur du prieuré de Saint-Martin de Garnay au diocèse de Chartres. Et contre-lettre du même jour., 27 janvier 1564; MC/ET/XXXIII/177
      obligation; convention; renonciation; Meaux (Seine-et-Marne); Villemareuil (Seine-et-Marne); Garnay (Eure-et-Loir); Chartres (Eure-et-Loir); Bracquière, Martin; Roussignol, Jean; Visart, Nicolas; Drouyn, Philippe; commerçant; étudiant; chanoine; abbé; trésorier
    - Bail à ferme pour 24 ans par Martin Fumée, seigneur des Roches Saint-Quentin, maître des requêtes de l'hôtel du roi, et consorts, à Artus Vymont, commis à la recette, de 10 acres de terres labourables au terroir de Cléry (N.D.d'Andely) contre 20 s.p. par acre., 31 janvier 1564; MC/ET/XXXIII/177
      bail; Fumée, Martin; Vymont, Artus; maître des requêtes (Ancien Régime)
    - Vente moyennant 40 livres d'un arpent de terre à Longjumeau, 91 par Louis Le Tourneur, docteur régent en médecine, et Agnès de Zoline, sa femme, à Claude de Zoline, leur frère, aussi docteur régent en médecine., 5 février 1564; MC/ET/XXXIII/177
      acte de vente; Longjumeau (Essonne); Le Tourneur, Louis; Zoline, Agnès; Zoline, Claude; docteur d'université
    - Transport moyennant 300 livres de 25 livres de rente annuelle constituées le 28 juin 1546 à Claude de Zoline, avocat en Parlement, par Louis Le Tourneur, docteur régent en médecine, à Agnès de Zoline, sa femme, sœur de Claude, à maître Lescuier, procureur au Châtelet., 26 février 1564; MC/ET/XXXIII/177
      cession; Le Tourneur, Louis; Lescuyer (famille); Zoline, Agnès; Zoline, Claude; avocat au parlement (Ancien Régime); docteur d'université; procureur de justice (Ancien Régime)
    - Quittance par Jean Dorat à Jean Lespinay., 13 mars 1564 - 24 mars 1564; MC/ET/XXXIII/177
      Pièces jointes:
      1564 (n. st.), 18 et 19 mars. Supplique de Jean Dorat au prévot de Paris pour suspendre la delivrance de la quittance jusqu'au payement de 10 livres manquant à la somme (document conservé en MC/RS/305).
      1564 (n. st.), 24 mars. Quittance et autorisation autographes de Jean Dorat (document conservé en MC/RS/306).
      Extrait du contenu:
      Noble homme et saige Maistre Jehan Dorat, lecteur ordinaire du roy nostre sire ès lectres grecques en l'université de Paris, confesse avoir eu et receu de honnorable homme Jehan Lespinay, marchant boullanger, demourant à Poissy, à ce present, la somme de quatre cens trente six livres seize solz tournois restans à paier de la somme de quatorze cens trente six livres seize solz tournois, à laquelle somme led. Dorat, dès le dix septiesme septembre mil cinq cens soixante trois dernier passé, a vendu et promis garentir audict Lespinay les maison, manoir, terres labourables, prez, ysles, saulsaies, vignes et lieux à plain declairez au contract de ce faict lesd. jour et an, de laquelle somme qui payée luy a esté reallement et de faict, presens les notaires soubscriptz, en escuz d'or soleil, escuz pistolletz autre or et monnoie, le tout bon, de present aiant cours, il s'est tenu et tient pour content, quictant etc.
      Et moyennant ce, icelluy Dorat a promis et promect aud. Lespinay garentir lesd. maison et lieux de tous troubles et ypothecques, suyvant ce qu'il est tenu par led. contract, et au cas que, en faisant les criées desd. lieux, ainsy qu'il est permis faire par icelluy contract, il intervint aucuns opposans ou ypotecques autres que celles portées par led. contract de vendition, n'estans du faict dudict Lespinay, en ce cas led. Dorat sera tenu faire vuider lesd. oppositions et ypotecques à ses despens et icelles poursuivre sans discontinuation et à ce faire a obligé et oblige tous et chascuns ses biens meubles et immeubles presens et advenir, et speciallement la maison assise à Paris, rue de la Harpe, à laquelle pend pour enseigne l'Escu de France, tenant d'une part, à l'hostellerie de la Roze rouge, et, d'autre part, à (en blanc) qu'il a dict affermé luy compecter et apartenir à cause de l'acquisition qu'il en a faicte au parc civil du Chastellet de Paris comme plus offrant et dernier encherisseur depuys la vente par luy faicte aud. Lespinay desd. maison et lieux sans la charge d'aucunes rentes et ypotecques synon celles mentionnées oudict decrect. Lequel Lespinay sera tenu aussi tenu et promect faire faire à ses despens les criéés desdictz lieux à luy venduz dedans six moys prochains venans, et icelles criées faictes, parfaictes et adjugées ne demeurera led. Dorat subject à aucune garentie que de celle qui est mentionnée par icelluy contract de vente. Car ainsi a esté accordé entre eulx, promectant etc, obligeant chacun en droict soy etc, renonçant etc.
      Faict et passé, double, l'an mil cinq cens soixante-trois le mercredy quinziesme jour de mars.
      NYNAN [notaire] LAMYRAL [notaire]
      Documents du Minutier central des notaires de Paris, Ronsard et ses amis [288 actes], par Madeleine Jurgens, à partir des dépouillements de Xenia Pamfilova, Paris, Archives nationales, 1985, p. 287, notice n° 155 (instrument de recherche imprimé dématérialisé, certaines notices sont plus détaillées dans la version intégrale accessible en ligne par la rubrique 'Autres instruments de recherche', voir contexte dans le Plan d’orientation général - Notaires de Paris, guides thématiques du Minutier).
      Documents du Minutier central des notaires de Paris, Ronsard et ses amis, par M. Jurgens, à partir des dépouillements de X. Pamfilova, Paris, Archives nationales, 1985, 488 p.
      Dorat, Jean; Lespinay, Jean
    - Quittance par Jean Dorat, lecteur en lettres grecques, à Jean Lespinay, marchand boulanger à Poissy, de 406 livres 16 sols, pour solde de 1436 livres 16 sols, prix de vente d'immeubles désignés dans un contrat du 10 septembre 1563., 15 mars 1564; MC/ET/XXXIII/177
      quittance; Poissy (Yvelines); Dorat, Jean (1508-1588); Lespinay, Jean; boulanger; lecteur du roi (Ancien Régime)
    - Obligation de 20 écus par Jean Dorat à Jean Lespinay., 15 mars 1564; MC/RS//307
      Noble homme et saige Maistre Jehan Dorat, lecteur ordinaire du roy nostre sire ès lectres grecques en l'université de Paris, confesse debvoir et gaige à honnorable homme Jehan Lespinay, boullanger, demourant à Poissy, à ce present ou au porteur etc, la somme de vingt escuz d'or soleil pour cause de pur, vray et loyal prest par led. Lespinay à luy faict, presens les notaires soubzscriptz, à son besoing, èsd. especes d'escuz sol, si comme etc, dont etc, à paier à volunté etc, promectant etc, obligeant etc, renonçant etc.
      Faict et passé l'an M Vc soixante-trois le mercredi quinzeiesme jour de mars.
      Cote originelle du document:
      MC/ET/XXXIII/177
      Informations concernant le classement et la cotation du document:
      Acte coté en Réserve.
      Documents du Minutier central des notaires de Paris, Ronsard et ses amis [288 actes], par Madeleine Jurgens, à partir des dépouillements de Xenia Pamfilova, Paris, Archives nationales, 1985, p. 290, notice n° 157 (instrument de recherche imprimé dématérialisé, certaines notices sont plus détaillées dans la version intégrale accessible en ligne par la rubrique 'Autres instruments de recherche', voir contexte dans le Plan d’orientation général - Notaires de Paris, guides thématiques du Minutier).
      Catalogue de la Réserve du Minutier central.
      obligation; Dorat, Jean (1508-1588); Lespinay, Jean
    - Déclaration de Jean Lespinay au profit de Jean Dorat., 15 mars 1564; MC/ET/XXXIII/177
      Honnorable homme Jehan Lespinay, boullanger, demourant à Poissy, confesse et declaire combien et jacoict ce que le jour d'huy par autres lectres faictes et passées par devant notaires du Chastelet de Paris, noble homme et saige Maistre Jehan Dorat, lecteur ordinaire du roy nostre sire ès lectres grecques en l'université de Paris luy ait passé obligation en icelle et à paier à volunté, ce, neantmoings la verité seroict et est telle que de lad. somme ne luy est deue aucune chose mais a esté lad. obligation faicte pour, suyvant certain contract faict et passé entre lesd. parties le vendredy dix septiesme jour de septembre mil cinq cens soixante trois dernier passé, faire saisir, crier et adjuger au parc civil dud. Chastelet sur led. Dorat les lieux et heritaiges declairez oud. contract par led. Dorat venduz audict Lespinay à la charge d'iceulx faire vendre et adjuger par decrect, et laquelle obligation icelluy Lespinay sera tenu et promect audict Dorat lesd. criées faictes et le decrect d'icelles adjugé et sans que, pour raison de lad. obligation led. Dorat soict tenu en aucuns fraiz ne despens d'icelles criées et decrect. Promectant etc, obligeant etc, renonçant etc.
      Faict et passé l'an mil cinq cens soixante-trois, le mercredi quinzeiesme jour de mars.
      LESCUIER [notaire] LAMYRAL [notaire]
      Documents du Minutier central des notaires de Paris, Ronsard et ses amis [288 actes], par Madeleine Jurgens, à partir des dépouillements de Xenia Pamfilova, Paris, Archives nationales, 1985, p. 289, notice n° 156 (instrument de recherche imprimé dématérialisé, certaines notices sont plus détaillées dans la version intégrale accessible en ligne par la rubrique 'Autres instruments de recherche', voir contexte dans le Plan d’orientation général - Notaires de Paris, guides thématiques du Minutier).
    - Obligation de 20 écus d'or pour prêt par Jean Dorat, lecteur en lettres grecques, à Jean Lespinay, marchand boulanger à Poissy (78). Et contre-lettre du même jour., 15 mars 1564; MC/ET/XXXIII/177
      obligation; convention; renonciation; Poissy (Yvelines); Dorat, Jean (1508-1588); Lespinay, Jean; boulanger; lecteur du roi (Ancien Régime)
    - Titre nouvel de rentes dues par Jean de Moucy, étudiant, héritier pour moitié, de Guillaume Guérin, son oncle maternel, à Jacques Delacroix, docteur régent en médecine, sur une maison à Saint-Germain-des-Prés, rue de Bucy, dont l'autre moitié appartient à Maurice Guérin, frère de Guillaume. Lundi Saint, 17 mars 1564., MC/ET/XXXIII/177
      titre nouvel; Buci (rue de); Saint-Germain-des-Prés (hameau); Delacroix, Jacques; Guérin, Guillaume; Guérin, Maurice; Moucy, Jean de; docteur d'université; étudiant
    - Supplique de Jean Dorat au prévôt de Paris pour suspendre la délivrance d'une quittance., 18 mars - 19 mars 1564; MC/RS//305
      Pièce jointe (I) à la quittance par Jean Dorat à Jean Lespinay du 13 mars 1564.
      "Supplique de Jean Dorat au prévot de Paris pour suspendre la delivrance de la quittance jusqu'au payement de 10 livres manquant à la somme. A Monsieur le prevost de Paris ou son lieutenant civil. Supplie humblement Jean Dorat, lecteur du roy nostre sire ès lectres grecques en l'université de Paris, comme en faisant par Jean Lespinette boulanger, demourant à Poissy, payement de quatre cens trente et huict livres seize solz tournois ayt esté baillé et delivré aud. suppliant plusieurs especes d'or à plain contenues et declarées au bordereau et memoire de Ladmiral, notaire, lesquelles especes contenues oud. memoire dud. Ladmiral led. suppliant auroit receues soubz la fidelité dud. Lespinet et Ladmyral, notaire, toutesfois se trouve par led. memoire taxé de dix livres tournois, laquelle somme led. Despinet est refusant payer aud. suppliant et recognoistre bonne foy, au moyen de quoy led. suppliant feroit voluntiers faire defense aud. Ladmyral de ne delivrer la quictance de lad. somme de quatre cens XXXVIII livres seize solz tournois jusques à ce qu'il ayt esté payé de lad. somme de dix livres tournois, ce qu'il ne peut faire sans vostre permission. Ce consideré il vous plaise ordonner commandement en son refus de comparoitre par devant vous et cependant jusques à ce qu'il paye lad. somme, deffense estre faicte aud. Ladmyral, notaire, de ne delivrer quictance et vous ferez bien. Au reffuz de payer, donne assignation et ce faict le XVIIIe mars.
      Signé: M. De Bragelonne de l'ordonnance, permission et à la requeste que dessus,... Desmoulins, sergent royal ou Chastelet de Paris [faict] deffence aud. Ladmiral, notaire ou Chastelet de Paris, cy dessus nommé, en parlant à Claude ..., son clerc, à son hostel et domicille de [delivrer] lad. quictance cy-dessus mentionnée suyvant la susd. requeste et jusques ad ce que par justice autrement en ayt esté ordonné, de laquelle requeste et du present exploict j'ay laissé coppie signée audict Ladmiral. Faict le XIXe jour de mars l'an mil cinq cens soixante-troys, presens Françoys Jouvencel, Nicolas Desmoulins clercs et autres Desmoulins".
      Documents du Minutier central des notaires de Paris, Ronsard et ses amis, par M. Jurgens, à partir des dépouillements de X. Pamfilova, Paris, Archives nationales, 1985, p. 288, notice n° 155 [Pièces jointes] (instrument de recherche imprimé dématérialisé, certaines notices sont plus détaillées dans la version intégrale accessible en ligne par la rubrique 'Autres instruments de recherche', voir contexte dans le Plan d’orientation général - Notaires de Paris, guides thématiques du Minutier).
      Dorat, Jean (1508-1588); Lespinay, Jean; quittance
    - Quittance et autorisation autographes de Jean Dorat., 24 mars 1564; MC/RS//306
      "Je sousigné confesse estre payé des dis livres tournois du sieur Jean de l'Espine pour lesquelles estoit faict arret ès mains de l'Admiral, notaire, de ce qu'il n'eust à luy delivrer la quistance que je luy ay passée des 4 cens 36 livres 16 tournois restant de plus grand somme mentionée audict arrest et consent que par ledict Admiral luy soit délivré ladicte quistance nonobstant ledict arrest attendu ledict paiement. Faict le XXIIIIe de mars 1563 avant Pasques. Jean DORAT"
      Pièce jointe (II) à la quittance par Jean Dorat à Jean Lespinay du 13 mars 1564.
      Documents du Minutier central des notaires de Paris, Ronsard et ses amis, par M. Jurgens, à partir des dépouillements de X. Pamfilova, Paris, Archives nationales, 1985, p. 289, notice n° 155 (instrument de recherche imprimé dématérialisé, certaines notices sont plus détaillées dans la version intégrale accessible en ligne par la rubrique 'Autres instruments de recherche', voir contexte dans le Plan d’orientation général - Notaires de Paris, guides thématiques du Minutier).
    - Titre nouvel de rentes dues par Jean de Moucy, étudiant, héritier pour moitié de Guillaume Guerin, son oncle maternel, à Jacques de La Croix, docteur régent en médecine, sur une maison à Saint-Germain-des Prés, rue de Bucy, dont l'autre moitié appartient à Maurice Guerin, frère de Guillaume Guerin., 27 mars 1564; MC/ET/XXXIII/177
      titre nouvel; Buci (rue de); Saint-Germain-des-Prés (hameau); Moucy, Jean de; Guerin, Guillaume; La Croix, Guillaume de; Guerin, Maurice; étudiant; docteur d'université
    - Bail pour 4 ans de la Saint-Jean-Baptiste 1564 et moyennant 90 livres d'une maison à Paris, rue de Sorbonne, où habite actuellement la veuve d'Antoine Bouchard, seigneur de Farainvilliers, par le collège de Sorbonne, à Germaine Rubentel, veuve de Jean Dessoyes, conseiller au Châtelet (et déclaration en suite)., 27 mars 1564; MC/ET/XXXIII/177
      bail; Sorbonne (rue de); Sorbonne; Bouchard, Antoine; Rubentel, Germaine; Dessoyes, Jean; magistrat
    - Contrat de mariage entre Antoine Thomas, fils de défunt Charles Thomas, conseiller au grand Conseil, et de Marguerite Bonte, et Marguerite Le Boullanger, fille de Nicolas Le Boullanger, décédé, hautbois du feu Roi de Navarre et de Marguerite Follain et belle-sœur de Jeanne Lasnier, épouse de Mathurin Breuille, libraire et laveur d'histoires à Paris, (samedi Saint)., 1er avril 1564; MC/ET/XXXIII/177
      contrat de mariage; Thomas, Antoine; Thomas, Charles; Bonte, Marguerite; Le Boullanger, Marguerite; Le Boullanger, Nicolas; Follain, Marguerite; Lasnier, Jeanne; Breuille, Mathurin; libraire
    - Fondation d'un obiit en la chapelle du collège de Dormans par Frère Guillaume Duport, docteur en théologie et profès de Saint-Jean-des-Vignes de Soissons, semblable à celui fondé par Nicole Maujan, aussi docteur en théologie., mars 1565; MC/ET/XXXIII/177
      fondation pieuse; Beauvais (collège de); Soissons (Aisne); Duport, Guillaume; Maujan, Nicole; docteur d'université; religieux
    - Titre nouvel de 40 sols de rente sur une maison, Grande rue Saint-Jacques, due aux héritiers de Thomas de Bresme par Thibault Bossault, grand bedeau de Picardie, Madeleine Berthelin, sa femme et Mathurine Berthelin, sa belle-sœur., 6 mars 1565; MC/ET/XXXIII/177
      titre nouvel; Saint-Jacques (rue); Berthelin, Madeleine; Berthelin, Mathurine; Bessault, Thibault; Bossault, Thibault; Bresme, Thomas de; huissier
    - Fondation en la chapelle du collège de Sorbonne par Antoine de Mouchy, ou de Monchy, docteur régent en théologie, d'un service solennel la veille et le jour de la Saint-Antoine, moyennant 120 livres., 16 mars 1565; MC/ET/XXXIII/177
      fondation pieuse; Sorbonne; Monchy, Antoine de; docteur d'université
    - Bail pour 6 ans de la Saint-Rémy 1564 et moyennant 120 livres par le collège de Sorbonne à Nicole Le Fourbeur, veuve de Jean Du Pressoir, marchand, bourgeois de Paris, titulaire du bail en cours d'une maison sise à Paris, rue Saint-Jacques., 16 mars 1565; MC/ET/XXXIII/177
      bail; Sorbonne; Saint-Jacques (rue); Le Fourbeur, Nicole; Du Pressoir, Jean
  - Minutes. 1564, 2 avril - 1565, 21 avril, 2 avril 1564 - 21 avril 1565; MC/ET/XXXIII/178; registre
    - Quittance de 14 livres 9 sols par Martin Féret, procureur du collège de Montaigu, à maître Jean Paris, docteur régent en théologie. - Cote 11 du papier de l'inventaire de Jean Paris, le 2 Juillet 1568., 3 septembre 1558 - 2 juillet 1568; MC/ET/XXXIII/178
      quittance; Féret, Martin; Paris, Jean; docteur d'université
    - Bail pour 3 ans de Pâques 1564 et moyennant 72 livres par an par frère Thibault Mesnyer, général de l'ordre de la Trinité et Rédemption des Captifs à Mathurin Breuille, marchand libraire et laveur d'histoires, et Antoine Thomas, fils de feu Charles Thomas, conseiller au Grand Conseil, qui y demeurent, de la moitié d'une maison (dont l'autre est tenue par Augustin Chauvigny, chandelier de suif) à Paris, rue du Foin., 7 avril 1564; MC/ET/XXXIII/178
      bail; Foin (rue du); Breuille, Mathurin; Mesnyer, Thibault; Thomas, Antoine; Thomas, Charles; Chauvigny, Augustin; libraire; cirier
    - Bail pour 6 ans de Pâques 1565 et moyennant 30 livres par an outre 80 livres (avec 25 livres 9 sols 6 deniers restant à employer au titre du bail précédent) de réparations à faire durant les 6 ans, d'une maison à Paris, rue Fontaine Maubuée ' La Caige ' par le collège de Dormans à Marie de La Croix, veuve de Raoulin Regnard, marchand mercier, et Guyon Le Mestaier, aussi marchand mercier, époux de Jeanne Hayt., 9 avril 1564; MC/ET/XXXIII/178
      bail; Beauvais (collège de); Cage (enseigne de la); Fontaine-Maubuée (rue de la); La Croix, Marie de; Regnard, Raoulin; Le Mestaier, Guyon; Hayt, Jeanne; commerçant
    - Constitution par Martin Fumée, Martine Dalles sa femme et Nicolas Fumée leur fils, abbé de la Couture du Mans, à Marie Lejeune, femme de Philippe Vigier, seigneur de Rocheblon, de 100 l.t. de rente moyennant 1.200 l.t.., 18 avril 1564; MC/ET/XXXIII/178
      constitution de rente; Fumée, Martin; Dalles, Martine; Fumée, Nicolas; Vigier, Philippe; Lejeune, Marie; abbé